# 关于实际利率法的一个问题

提问人：BrunoShao 时间：2019-07-31 15:56:09
一般情况下买入折价溢价的债券来讲，是要用实际利率法对利息收入进行摊销的，这个我理解，但如果遇到如下情况：
我投资一个 1 亿的应收款项类投资项目，买入价格与面值都是 1 亿元，合同上签订的票面利率是 10%每年，但是实际我投资的公司给我们发钱是每半年发 500 万，这种情况下实际利率应该是（1+5%）ˆ2吧，但对于一个平价的债券来讲，我应该如何处理这其中造成的差异呢，应该不存在差额摊销的操作吧？应该如何做账呢？
入门新手请各位老师指点迷津，总有一点被绕进去了的感觉，非常感谢！

回答人：chenyiwei
如果不涉及交易不公允、利益输送等特殊因素，认为该交易整体上仍是公允的，则鉴于购入金额与面值相同，即期初始公允价值等于面值，且每半年付息一次的资金时间价值因素影响较小，故仍可正常按票面利率按月（10%/12 ）确认利息收入，无需其他处理，不涉及折价或溢价的调整问题。